臺灣高等法院臺中分院刑事判決
                                    110年度上訴字第150號
上  訴  人  臺灣苗栗地方檢察署檢察官
上  訴  人
即  被  告  温德安


選任辯護人  林堡欽  律師
被      告  楊朝景


上  一  人
選任辯護人  徐正安  律師
上  訴  人
即  被  告  劉力瑜


上  一  人
選任辯護人  張智宏  律師
            黃建誠  律師
上列上訴人等因被告等違反毒品危害防制條例等案件，不服臺灣
苗栗地方法院109年度重訴字第7號中華民國109年11月12日第一
審判決（起訴案號：臺灣苗栗地方檢察署109年度偵字第4066、4
994號），提起上訴，及由檢察官移送併辦（移送併辦案號：臺
灣苗栗地方檢察署109年度偵字第6796號），本院判決如下：
    主  文
原判決撤銷。
温德安共同運輸第三級毒品，處有期徒刑肆年貳月。
  扣案如附表編號1所示之物沒收銷燬之，如附表編號2至4所示
  之物均沒收之。
楊朝景共同運輸第三級毒品，處有期徒刑參年拾月。
  扣案如附表編號1所示之物沒收銷燬之，如附表編號2、6所示
  之物均沒收之。
劉力瑜共同運輸第三級毒品，處有期徒刑參年拾月。
  扣案如附表編號1所示之物沒收銷燬之，如附表編號2、7所示
  之物均沒收之。
    犯罪事實
一、温德安、楊朝景及劉力瑜均明知愷他命係毒品危害防制條例
    第2條第2項第3款所列之第三級毒品，且係行政院依懲治走
    私條例第2條第3項授權公告之「管制物品管制品項及管制方
    式」第1點第3款所列管制進出口物品，不得運輸及私運進口
    ，温德安於民國109年6月間，經有意自國外以國際快遞包裹
    私運毒品至臺灣之真實姓名、年籍均不詳、綽號「君哥」（
    譯音，或稱「軍哥」、「阿軍」，下稱「君哥」）、「老闆
    」之人，以新臺幣（下同）5萬元之報酬（尚未實際取得）
    ，要求其負責協調報關事宜並找尋出名接收包裹之人，經認
    知所私運之毒品為愷他命之温德安，徵得願意輪流出名代領
    毒品愷他命包裹並由出名者獲取報酬之楊朝景、劉力瑜之同
    意，且約定此次先以楊朝景的名義接收包裹而由楊朝景於事
    成後獲取前開「老闆」應允支付温德安5萬元報酬中之4萬元
    （未實際取得），温德安、楊朝景、劉力瑜乃與「君哥」、
    「老闆」等人，共同基於運輸第三級毒品愷他命及私運管制
    物品進口之犯意聯絡（温德安、楊朝景、劉力瑜均未預見或
    認知實際上私運之毒品為第一級毒品海洛因），由「老闆」
    負責與泰國上游聯繫，自泰國取得毒品海洛因，並以夾藏於
    快遞包裹之方式私運至臺灣，「君哥」則在臺灣指導温德安
    （温德安以如附表編號3、4所示行動電話作為聯繫工具，且
    以其中如附表3所示門號作為收件之聯繫電話號碼）檢視領
    取包裹之文件及與快遞人員之聯繫事宜，楊朝景（楊朝景以
    如附表編號6所示行動電話作為聯絡工具）出名並提供「苗
    栗縣○○鄉○○村0鄰000○0號」（石墻社區活動中心）為
    寄送地址，劉力瑜則負責到場把風及見習，乃於109年7月1
    日（起訴書誤載為109年7月2日）前某時，委由不知情、已
    成年之荷蘭商聯邦快遞國際股份有限公司（以下簡稱聯邦快
    遞公司）人員，以航空運送方式（航班班次FX5142），自泰
    國將其內藏放毒品海洛因7包（淨重共計1937.11公克、總純
    質淨重共計1726.16公克，已扣案，如附表編號1所示）之包
    裹（主提單號碼000-00000000號，分提單號碼000000000000
    號，該進口郵包1箱已扣案，如附表編號2所示），於109年7
    月1日運抵臺灣桃園國際機場，經「君哥」或「老闆」將包
    裹收件之照片傳送予温德安，再由温德安轉傳予劉力瑜翻譯
    內容後，由温德安於109年7月2日14、15時許，駕駛車牌號
  &0000; 碼000-0000號自用小客車搭載楊朝景、劉力瑜前往位
    於桃園
    市○○區○○○路000號之長榮空運倉儲停車場，由温德安
    、劉力瑜在車內把風，期間曾因發現多輛警車巡邏，温德安
    遂指示劉力瑜以如附表編號7所示行動電話拍攝警車影片，
    打算回傳予「君哥」，而因關務人員於前1日（即109年7月1
    日）包裹抵達後察覺有異，開驗發現其內夾藏前開毒品海洛
    因而扣得上開如附表編號1、2所示之物，楊朝景遂於下車簽
    領包裹後遭逮捕，旋復查獲在前開自小客車內把風之温德安
    、劉力瑜，並起出如附表編號3、4、6、7所示等物扣案。
二、案經法務部調查局苗栗縣調查站報請臺灣苗栗地方檢察署檢
    察官偵查起訴，及由內政部警政署保安警察第三總隊第一大
    隊報請臺灣苗栗地方檢察署檢察官偵查後移送併案審理。
    理  由
一、證據能力方面：按刑事訴訟法第159條之5規定：「（第1項
    ）被告以外之人於審判外之陳述，雖不符前4條之規定，而
    經當事人於審判程序同意作為證據，法院審酌該言詞陳述或
    書面陳述作成時之情況，認為適當者，亦得為證據。（第2
    項）當事人、代理人或辯護人於法院調查證據時，知有第15
    9條第1項不得為證據之情形，而未於言詞辯論終結前聲明異
    議者，視為有前項之同意」，其立法意旨在於傳聞證據未經
    當事人之反對詰問予以核實，原則上先予排除，惟若當事人
    已放棄詰問或未聲明異議，基於證據資料愈豐富，愈有助於
    真實發現之理念，且強化言詞辯論原則，法院自可承認該傳
    聞證據例外擁有證據能力。經查，有關下述所引用未符合刑
    事訴訟法第159條之1至第159條之4所示之證據，業經檢察官
    、上訴人即被告温德安（下稱被告温德安）、劉力瑜（下稱
    被告劉力瑜）及其等之辯護人、被告楊朝景及其辯護人於本
    院明示同意作為證據（見本院卷第222至223頁），且經本院
    於審理時當庭直接提示而為合法之調查，檢察官、被告温德
    安、楊朝景、劉力瑜及其等之辯護人均未於言詞辯論終結前
    聲明異議（見本院卷第297至325頁），本院審酌前開證據作
    成或取得之狀況，並無非法或不當取證之情事，故認為適當
    而均得以作為證據，是前開證據依刑事訴訟法第159條之5之
    規定，均具有證據能力。
二、訊據被告温德安、楊朝景對於上揭事實均坦承不諱，質之被
    告劉力瑜否認有私運管制物品進口及共同運輸第三級毒品愷
    他命既遂之犯行，被告劉力瑜之辯解、上訴理由及其辯護人
    之辯護意旨略以：1、劉力瑜係於109年7月1日下午經由温德
    安、楊朝景之邀約，且其不想獨自留在温德安之租屋處，又
    劉力瑜先前曾提供身分證予温德安作為寄送包裹之用，之後
    也有須前往領取包裹之可能，方於隔日即同年月2日下午一
    同前往領取包裹，其先前均未就本案與温德安、楊朝景等人
    有任何犯意聯絡與行為分擔，此次亦未提供證件供運包裹之
    用，復未領取任何報酬，且劉力瑜於領取包裹過程之把風行
    為，僅屬運輸毒品構成要件以外之行為，至劉力瑜於109年6
    月下旬提供其名義予温德安供領取包裹之用，此部分非檢察
    官起訴範圍，嗣後亦未有以劉力瑜為收件人之包裹寄送來臺
    ，故劉力瑜就運輸第三級毒品愷他命未遂部分應僅成立幫助
    犯而非共同正犯。2、本案有關運輸包裹事宜均由温德安與
    上手聯繫，且該次包裹係以楊朝景為收件人，劉力瑜就本案
    包裹係自泰國運輸來臺之前之事宜一無所知，難認劉力瑜為
    私運管制物品進口之共同正犯。又上開包裹於109年7月1日
    遭查扣，劉力瑜係於前開包裹經查扣後，始參臺灣境內部分
    之運輸毒品犯行，則有關劉力瑜涉犯運輸毒品之既、未遂部
    分，應以該包裹在臺灣境內之運輸情形而為認定，而楊朝景
    於109年7月2日下午前往簽收包裹時即遭逮捕，且前開包裹
    於臺灣境內未及起運離開現場即遭查獲，故劉力瑜就臺灣境
    內之運輸行為應未達既遂程度，應僅論以未遂犯等語。惟查
    ：
（一）上揭犯罪事實，已據被告温德安、楊朝景分別於調查站、
      偵查、原審審理、本院準備程序及審理時均坦承不諱（見
      109年度他字第829號卷第77至88頁、第311至314頁、第00
      0至159頁、第317至319頁、原審卷二第129至132頁、本院
      卷第221至222頁、第307至308頁），且據被告劉力瑜於調
      查站、偵訊、原審訊問、準備程序時均供認在卷（見109
      年度他字第829號卷第175至184頁、第323至326頁、109年
      度偵字第4066號卷第83至94頁、第197至199頁、原審卷一
      第40至42頁、第154頁），及於原審審理、本院準備程序
      、審理時坦認上開客觀之事實（見原審卷二第129至134頁
      、本院卷第221至222頁、第307至309頁），並有財政部關
      務署臺北關109年7月1日北機核移字第1090101538號函附
      之財政部關務署臺北關扣押貨物運輸工具收據及搜索筆錄
      、單筆艙單資料清表、個案委任書、被告温德安手機通話
      紀錄翻拍照片、FACETIME通話紀錄翻拍照片、iMessage對
      話訊息翻拍照片、被告楊朝景手機MESSENGER對話訊息翻
      拍照片（見109年度他字第829號卷第11至12、15、25至27
      、91至92、103、159至167頁、109年度偵字第4066號卷第
      61、85、187至190頁）在卷可稽，而本案毒品包裹經送法
      務部調查局鑑定之結果，內含第一級毒品海洛因成分，合
      計淨重1937.11公克，驗餘淨重1936.64公克，純度89.11%
      ，純質淨重1726.16公克等情，亦有法務部調查局濫用藥
      物實驗室109年8月21日調科壹字第10923014320號鑑定書
      （見109年度偵字第4994號卷第85頁）在卷可憑，足認被
      告温德安、楊朝景上開於調查站、偵查、原審、本院，及
      被告劉力瑜於調查站、偵查、原審訊問及準備程序之自白
      ，均與事實相符而為可信。
（二）被告劉力瑜於本院雖以前詞據以辯稱伊所為應僅屬運輸第
      三級毒品未遂之幫助犯，且未共犯私運管制物品進口部分
      之行為云云。然查：
   1、按刑法之共同正犯和幫助犯，其區別在於前者之行為人間
      ，具有犯意聯絡、行為分擔，其中之犯意聯絡，係指出於
      自己共同犯罪之意思，而彼此達致明示或默示合意，行為
      分擔則不以參與犯罪構成要件以內之行為為限，縱係要件
      以外之行為，甚或祇同謀而不分擔行為，仍可成立；而後
      者之行為人間，並非出於自己共同犯罪之意思，且所協助
      部分，僅以構成犯罪要件以外之行為為限。至於行為人是
      否自相關之他人獲取報酬或好處，尚非區辨共同正犯或幫
      助犯時，所應考慮之重要因素，亦即無論共同正犯或幫助
      犯，自相關人員處獲致報酬或就犯罪所得之中分取利益，
      屬於共通現象，並不違常，難認特徵（最高法院102年度
      台上字第1920號刑事判決意旨參照）。刑法共同正犯之成
      立，祇須行為人彼此間具有犯意聯絡、行為分擔，即克當
      之，既不問犯罪動機起於何人，亦不必每一階段均參與，
      更不管有無獲得好處或分取酬勞。其中，犯意聯絡並不限
      於直接，間接仍無不可；行為分擔且不以構成犯罪要件以
      內者為必要，縱係該要件以外者，猶不影響其成立，尤於
      共謀（或同謀）共同正犯之情形為然。易言之，多數行為
      人間，因有犯罪之合同意思，無論出於事前之同謀、策劃
      ，或事中之互相理解、協力，彼此直接意思聯繫，或有人
      居中連結促成，既分工合作、合力完成犯罪之計畫、目的
      ，當就犯罪全部，共同負責，亦即一部行為、全部責任；
      二人以上共同實行犯罪之行為者，刑法第28條所以規定皆
      為正犯，係因正犯被評價為直接之實行行為者，基於共同
      犯罪之意思，分擔實行犯罪行為，其一部實行者，有利用
      他人之部分行為，充足整個犯罪構成要件，應視其完成不
      法之內涵，而同負全部責任。學理上所稱之相續共同正犯
      （承繼共同正犯），固認後行為者於先行為者之行為接續
      或繼續進行中，以合同之意思，參與分擔實行，其對於介
      入前之先行為者之行為，茍有就既成之條件加以利用，而
      繼續共同實行犯罪之意思，應負共同正犯之全部責任。但
      如後行為者介入前，先行為者之行為已完成，又非其所得
      利用，除非後行為者係以自己共同犯罪之意思，事前同謀
      ，而由其中一部分人實行犯罪之行為者外，自不應令其就
      先行為者之行為，負其共同責任（最高法院103年度台上
      字第987號、102年度台上字第649號刑事判決意旨參照）
      。
   2、查被告劉力瑜業於109年7月3日調查站詢問及同日偵訊時
      供稱：於2至3周前，在温德安之租屋處內，温德安曾告訴
      伊和楊朝景，代領郵包後要交給上手才知道領多少錢、用
      誰的名義領包裹才有報酬；事發當日伊與温德安、楊朝景
      在温德安租屋處聊天，温德安有拿「君哥」傳給他的郵包
      收件資料，請伊幫忙翻譯、查看內容，後來温德安、楊朝
      景要出門時，因為原本預定同年7月7號要用伊的名義領另
      一件包裹，而且伊之前沒有去過，就一起去看看怎麼做；
      據伊所知都是領到包裹、交給上手後才會決定給多少報酬
      ，這次伊不清楚報酬如何計算，伊有看到很多警察，温德
      安有打電話問「君哥」要不要領，「君哥」就叫温德安自
      己決定，後來繞了第二圈看到警察離開才決定去領，温德
      安還有叫伊拍照，打算回傳給「君哥」等語（見109年度
      他字第829號卷第175至184、323至326頁）；復於109年8
      月11日調查站詢問時供稱：伊與楊朝景同意幫温德安領取
      毒品包裹時，有先講好109年7月2日先由楊朝景去領，同
      年7月7日再由伊去領等語（見109年度偵字第4066號卷第8
      9頁）；又於原審審理中供稱：伊於事發前一天至温德安
      之租屋處時，有聽到温德安、楊朝景談到隔天要去領包裹
      ，伊於109年7月2日在温德安租屋處，有幫忙翻譯「君哥
      」傳給他的郵包收件資料，並與温德安、楊朝景一同前往
      取貨，在車上有拍攝警察在現場的照片，但後來並沒有傳
      給他人；伊並沒有與温德安、楊朝景約定報酬，也不清楚
      温德安、楊朝景要如何分配報酬等語（見原審卷一第160
      至162頁，卷二第132至135頁）。
   3、被告劉力瑜上開供述內容，復有證人即同案被告温德安於
      109年7月3日調查站時證稱：伊與楊朝景、劉力瑜是朋友
      關係，約於為警查獲前4、5天，「君哥」用Facetime聯繫
      伊，問伊要不要幫他收內裝毒品之包裹，會給伊5萬元的
      報酬，「君哥」說可以自己做，也可以找別人做，因伊知
      前述包裹裝的是毒品，就找楊朝景，並告知內容物為毒品
      ，答應給楊朝景4萬元，打算自己留1萬元；於3、4天前，
      「君哥」聯繫伊有1個包裹要收，並詢問伊有沒有人有意
      願要負責去收，伊問楊朝景願不願意，楊朝景同意擔任包
      裹的收貨人，包裹是由楊朝景負責報關及辦理進口，伊跟
      楊朝景說代領包裹及其內為毒品的事宜時，劉力瑜就在旁
      邊打電動，聯邦快遞於109年7月1日11點多時打伊的門號0
      000000000號手機說包裹已經到海關了，可能隔天會放行
      ，因伊當時與楊朝景、劉力瑜都在頭份的住所，伊就載楊
      朝景、劉力瑜一起北上，劉力瑜是伊叫他陪我們一起去的
      ，伊與劉力瑜係在109年6月間認識，伊確定劉力瑜知道領
      包裹有錢賺，伊也告知劉力瑜109年7月7日可能會有另1個
      領包裹賺錢的機會等語（見109年度他字第829號卷第77至
      81頁、第85至87頁），且於同日偵訊時亦同為證述前開內
      容（見109年度他字第829號卷第312至314頁）。證人即同
      案被告楊朝景於109年7月3日調查站時證稱：本件係温德
      安叫我去拿包裹，我在前幾個禮拜就在温德安房間問他有
      沒有工作可以介紹給我，當時温德安表示有一領包裹工作
      可以賺外快，回覆快遞公司人員的內容是由温德安、「君
      哥」共同處理的，温德安在109年6月30日先用微信通訊軟
      體聯繫向我要身分證等資料，於翌日在温德安與劉力瑜在
      温德安住處聊天時，我加入他們後，温德安告知我隔天即
      109年7月2日就可以去領包裹了，並表示事後會給我報酬
      ，温德安和我都有要求劉力瑜一起去，於1、2個禮拜前，
      温德安就曾同時向我和劉力瑜表示領取包裹的事，並告知
      包裹裡面是毒品，所以我和劉力瑜都知道取貨的包裹裡面
      是毒品，我和温德安、劉力瑜是透過Facebook聯繫，109
      年7月1日中午左右，「君哥」有到温德安租屋處指導怎麼
      處理並檢視領取包裹的文件，於109年7月2日我與温德安
      、劉力瑜抵達長榮空運倉儲時，發現周圍有警察巡邏車輛
      ，温德安叫劉力瑜拍照等語（見109年度他字第829號卷第
      145至158頁）；復於同日偵訊時具結證述：劉力瑜在幾個
      星期前在温德安的家裡時就知道包裹內是毒品，因我那時
      候問温德安有沒有工作可以做的時候，温德安跟我說收包
      裹、包裹內是毒品的工作時，劉力瑜也在旁邊，劉力瑜也
      有跟温德安說要做這個工作等語（見109年度他字第829號
      卷第318至319頁）。
   4、依被告劉力瑜及證人即同案被告温德安、楊朝景上開所述
      之案發情節，被告劉力瑜至遲於109年7月3日前1、2周或2
      、3周之109年6月間，已與被告楊朝景共同和被告温德安
      談妥有意為被告温德安代領國外郵寄毒品包裹以賺取報酬
      之事，並約定於109年7月2日由被告楊朝景領取、109年7
      月7日由被告劉力瑜領取；又被告劉力瑜於109年7月1日、
      109年7月2日間，與被告温德安、楊朝景共處於被告温德
      安租屋處時，得悉被告温德安、楊朝景於109年7月2日確
      實要前往領取本案毒品包裹，並協助翻譯包裹收件資料之
      文字內容，再與被告温德安、楊朝景一同乘車前往長榮空
      運倉儲領取本案之毒品包裹，且於行車過程中協助確認、
      觀察警察動向及以手機拍攝警察巡邏車輛之照片，打算回
      傳予「君哥」。是被告劉力瑜於109年6月間，既已與被告
      温德安、楊朝景形成輪流出名代領毒品包裹、以獲取報酬
      之共同協議，並談妥後續於109年7月2日、7月7日之分工
      方式，嗣於與被告温德安、楊朝景駕車出發前一日（即10
      9年7月1日），已明知被告温德安、楊朝景此行之目的為
      何、並事前查閱翻譯包裹收件資料內容，仍與被告温德安
      、楊朝景一同駕車前往領取包裹，又於行車過程中進行周
      遭情況之觀察、確認，顯然被告劉力瑜與被告温德安、楊
      朝景，實際上已組成於一定短期內輪流分工收取包裹、分
      獲報酬之分工，僅係於各次行為過程中，由不同人提供資
      料、以不同分工方式遂行犯罪，而以此模式與被告温德安
      、楊朝景謀議談定，基於相同之認知與意欲，以自己犯罪
      之意思參與本案犯行，參與程度非淺，自非僅止於幫助他
      人犯罪之主觀認知，而應成立共同正犯。被告劉力瑜辯稱
      ：伊所為僅屬運輸第三級毒品之幫助犯，而非共同正犯云
      云，非為可採。
   5、被告劉力瑜雖復辯稱：伊僅參與本案包裹送抵國內後之運
      輸過程，且未經起運即於桃園國際機場遭警查獲，自屬未
      遂，且未有共犯私運管制物品進口之行為云云。惟按毒品
      危害防制條例第4條所稱之「運輸毒品」，係指一切轉運
      與輸送毒品之情形而言，不論係自國外輸入、輸出國外或
      國內各地間之輸送，凡將毒品運輸至異處均屬之。申言之
      ，所謂「運輸」之行為，即係指自甲地運送至乙地，不以
      出入國境為必要，其既、未遂之標準，係以所欲運送之客
      體是否已經起運為區分，如已運離原出發地，即已著手並
      充足運輸行為，達於既遂程度，不以達到目的地為既遂之
      條件。另懲治走私條例第2條第1項之私運管制物品進口罪
      ，係指未經許可，擅自將逾公告數額之管制物品，自他國
      或公海等地，私運進入我國境內而言，一經進入國境，其
      犯罪即屬完成（最高法院96年度台上字第6959號刑事判決
      意旨參照）。查被告劉力瑜與被告温德安、楊朝景就私運
      本案毒品包裹進口之行為，事前已知悉、謀議分工，主觀
      上已存有共同正犯之犯意聯絡，其並利用被告温德安、楊
      朝景已完成之先行為，繼續參與運輸本案毒品包裹進口之
      分工行為，自應成立私運管制物品進口及運輸第三級毒品
      之共同正犯，且被告劉力瑜主觀上既認識本案毒品包裹係
      從國外寄送至國內，而與被告温德安、楊朝景一同前往桃
      園國際機場領取包裹，是本案包裹既已從起運地（即泰國
      ）運送至我國境內，並經被告3人一同前往取貨，被告劉
      力瑜所為前開犯罪自已屬既遂。被告劉力瑜前開所辯，亦
      無可採。
   6、而被告劉力瑜雖未與被告温德安、楊朝景事先約定就本次
      犯行可取得之報酬，然其既已自承：被告温德安曾稱用誰
      的名義領包裹才有報酬等語（見109年度他字第829號卷第
      177頁），且被告温德安、楊朝景、劉力瑜3人前已謀定將
      由被告劉力瑜於109年7月7日出名領取包裹，則依被告劉
      力瑜之主觀認知，縱無法藉本案犯行獲取報酬，亦未逾渠
      等於事前謀議分工之範疇，自無不合情理之處。再者，被
      告劉力瑜是否可就本案獲取報酬，與其等間是否存有共同
      運輸毒品之犯意聯絡，尚屬二事，實無從以被告劉力瑜未
      約定就本案實際取得報酬，而否定其存有共同犯罪之犯意
      聯絡，被告劉力瑜以其本次未約定獲取報酬而否認為共同
      正犯云云，尚無可採。
   7、依上所述，被告劉力瑜既與被告温德安、楊朝景間就私運
      本案毒品包裹進口之事，事前於主觀上已知悉、並共同謀
      議分工而具犯意聯絡，更在被告温德安、楊朝景提供資料
      以運輸本案毒品包裹進口後，利用其等已完成之先行為，
      繼續參與運輸本案毒品包裹進口之構成要件以外分工行為
      （即共同前往取貨、把風，並於出發前協助翻譯郵包收據
      內容），自與被告温德安、楊朝景共同構成私運管制物品
      （即本案毒品包裹）進口、運輸第三級毒品既遂之罪，應
      就犯罪之全部共同負責。被告劉力瑜前開所辯內容，片面
      引用其自己之供述等部分內容，誤認被告温德安於109年6
      月間已與被告温德安、楊朝景形成犯意聯絡之過程，不在
      本案檢察官起訴範圍，而以前開情詞主張伊所為應僅屬運
      輸第三級毒品未遂之幫助犯，且未共犯私運管制物品進口
      部分之行為云云，均無可採。
（三）檢察官起訴、移送併辦意旨雖均認被告温德安、楊朝景、
      劉力瑜就運輸毒品部分，應係犯毒品危害防制條例第4條
      第1項（指修正前）之運輸第一級毒品罪嫌，且檢察官上
      訴意旨另略以：依本案卷證資料，被告溫德安除找到被告
      楊朝景、劉力瑜提供運輸毒品之身分資料外，另已有鄒清
      彥曾幫被告溫德安收過2次貨，一次是愷他命、另一次是
      安非他命，被告溫德安未向上手問清楚、講明白，亦未討
      價還價，亦顯見被告溫德安意在完成上手交辦之工作，其
      對於所運送者係何種毒品並不在意，而主觀上容任其可能
      為各種不同種類之毒品，堪可認被告溫德安對於運輸第一
      級毒品海洛因有預見且不違背其本意；又倘被告楊朝景、
      劉力瑜對於所運輸之毒品係何種類、何報酬非常在意，大
      可向被告溫德安問清楚、並計較不同種類毒品之報酬多寡
      ，然被告楊朝景、劉力瑜未為此，顯然被告楊朝景、劉力
      瑜對此並不在意，而容任其所運輸者可能係不同種類之毒
      品之結果發生，亦可見被告楊朝景、劉力瑜對於運輸第一
      級毒品海洛因有預見且不違背其本意，被告温德安、楊朝
      景、劉力瑜均有運輸第一級毒品之不確定故意。至報酬之
      多寡，是否足以讓人承擔運輸本案毒品之風險，乃個人經
      濟狀況、個人處境、社會生活經驗等種種個人主、客觀因
      素綜合考慮、衡量之結果，非單可以金額多寡即可推論犯
      罪嫌疑部會同意為該行為，是不可單以報酬金額多寡，即
      推論被告溫德安、楊朝景、劉力瑜等人對於運輸第一級毒
      品海洛因無認識等語。然查：
   1、按刑法上犯罪之故意，祇須對於犯罪事實有所認識，有意
      使其發生或其發生不違背其本意，仍予以實行為已足，不
      以行為人主觀之認識與客觀事實兩相一致為必要，故行為
      人主觀上欲犯某罪，事實上卻犯他罪時，依刑罰責任論之
      主觀主義思潮，首重行為人之主觀認識，應以行為人主觀
      犯意為其適用原則，故犯罪之事實與行為人所知有異，依
      「所犯重於所知者，從其所知」之法理，自應適用行為人
      主觀上所認識之該罪論處（最高法院104年度台上字第265
      號刑事判決意旨參照）。
   2、查本案扣案之毒品經法務部調查局鑑驗之結果，均含第一
      級毒品海洛因成分乙節，有該局濫用藥物實驗室鑑定書00
      0年8月21日調科壹字第10923014320號鑑驗書（見109年度
      偵字第4994號卷第85頁）在卷可稽，被告温德安、楊朝景
      、劉力瑜運輸之毒品，客觀上固足認為第一級毒品海洛因
      。惟參以被告温德安於偵查中堅稱：伊有問「君哥」裡面
      裝的是不是「菸」，「君哥」有告訴伊「基本上是」等語
      （見109年度他字第829號卷第313頁），於原審審理時亦
      稱：「君哥」有告訴伊本案毒品包裹裡面裝的是K菸等語
      （見原審卷一第50頁、卷二第130至131頁）。被告楊朝景
      於偵查中供稱：温德安有跟伊說「君哥」曾告訴他本案毒
      品包裹裡面是愷他命等語（見109年度偵字第4066號卷第1
      98頁），於原審審理中同稱：温德安有告訴伊本案毒品包
      裹裡面是愷他命等語（見原審卷一第30頁、卷二第131頁
      ），被告劉力瑜於原審審理時亦稱：伊有聽到温德安說到
      本案毒品包裹裡面是愷他命等語（見原審卷一第42頁、卷
      二第132頁），被告温德安、楊朝景、劉力瑜於本院審理
      時均堅稱：其等以為包裹內是第三級毒品愷他命等語（見
      本院卷第308頁）。是依據被告温德安、楊朝景、劉力瑜3
      人前開供述，其等本次均係透過「君哥」或被告温德安之
      轉述，而認知運輸之毒品為「K菸」、「愷他命」，酌以
      該次被告温德安可獲取之報酬為5萬元，其中4萬元尚須分
      予被告楊朝景（已如前述），衡諸運輸毒品進口之行為風
      險極高，藉此獲取之報酬亦當隨之提高，此為一般社會經
      濟運作常理，而倘被告温德安、楊朝景、劉力瑜果預見或
      認識包裹內之物為海洛因而涉及運輸第一級毒品之重罪，
      理應無可能僅要求些微（指被告温德安、楊朝景部分）甚
      或無報酬（指被告劉力瑜），即甘冒法定刑為死刑或無期
      徒刑之運輸第一級毒品海洛因之罪之風險；且被告温德安
      更將被告楊朝景之身分證拍攝、傳送予「君哥」，未假他
      人之手而與被告楊朝景、劉力瑜一同前往指定之送貨地址
      取貨，將其等之行蹤完全暴露、均未隱蔽或喬裝，足認被
      告温德安、楊朝景、劉力瑜均一致堅決而稱其等認知所運
      輸之毒品為第三級毒品愷他命等語，並非虛妄，均足採信
      。再經原審查詢被告温德安、楊朝景、劉力瑜3人之入出
      境紀錄之結果（見原審卷一第97、101、105頁），被告温
      德安、楊朝景、劉力瑜3人於109年間均未有出境之紀錄，
      兼衡被告温德安與「老闆」之iMessage通話紀錄（見109
      年度偵字第4066號卷第159至167頁），被告温德安將被告
      楊朝景提供之寄件資料傳送予「老闆」後，「老闆」則回
      覆寄送物品之報關條、收據等相關資料，被告温德安、楊
      朝景、劉力瑜3人從未至寄貨地（即泰國）查閱、參與包
      裝包裹之行為，尚無法掌控、查知上開不詳人士實際寄出
      之毒品種類為何，主觀上自僅能依據「君哥」等人告知，
      判斷本案毒品包裹之內容物為何。而被告温德安、楊朝景
      、劉力瑜既因「君哥」之告知而認為本案包裹之內容物為
      第三級毒品愷他命，自難以被告劉力瑜於調查站時曾供認
      其友人鄒清彥曾幫被告溫德安收過2次貨，一次是愷他命
      （酬勞3萬元）、另一次是安非他命（報酬為10餘萬元）
      等語（見109年度他字第829號卷第181頁）之領取時間、
      收件人、包裹內容物均與本案不同之包裹情形，遽予推測
      被告温德安、楊朝景、劉力瑜具有運輸第一級毒品海洛因
      之不確定故意之犯意聯絡。依檢察官前揭起訴及上訴意旨
      所示相關事證，均尚不足以使本院達於被告温德安、楊朝
      景、劉力瑜3人主觀上具有運輸第一級毒品海洛因之不確
      定故意犯意聯絡之確信。本案依「罪證有疑，利於被告」
      之原則，應認被告温德安、楊朝景、劉力瑜3人於行為時
      ，主觀上僅有運輸第三級毒品愷他命之犯意聯絡，逕循「
      所知輕於所犯，從其所知」之法理，論以被告温德安、楊
      朝景、劉力瑜3人所知之運輸第三級毒品之刑責。檢察官
      前開上訴，尚難認為有理由。
（四）按「本條例所稱犯罪組織，指三人以上，以實施強暴、脅
      迫、詐術、恐嚇為手段或最重本刑逾五年有期徒刑之刑之
      罪，所組成具有持續性或牟利性之有結構性組織。」，固
      為組織犯罪防制條例第2條第1項所明定。惟本案並未查獲
      「君哥」、「老闆」等人，尚難確認其等是否有組成為以
      犯運輸毒品罪之具持續性之犯罪組織，抑或僅於短暫期間
      內為數次運輸毒品行為之一般謀合共犯，尤以被告楊朝景
      、劉力瑜2人，依上揭理由欄二、（二）所示事證，僅足
      認其等分別係與被告温德安形成於109年7月2日、同年月7
      日各出名領取包裹1次之犯意聯絡，尚非有長期共同運輸
      毒品之意，自難認被告楊朝景、劉力瑜有參與犯罪組織之
      認知及故意。至被告温德安部分，縱認「君哥」、「老闆
      」係屬犯運輸毒品犯罪組織成員，且依證人即同案被告劉
      力瑜於調查站所述，被告温德安於109年6月上、中旬，已
      曾以相同模式借用他人名義領取包裹至少2次（見109年度
      他字第829號卷第181頁），然本案堪認非屬被告温德安加
      入犯罪組織首次實行之運輸毒品犯行，則被告温德安所涉
      參與犯罪組織罪嫌，自難認為本案起訴效力所及（被告温
      德安所涉參與犯罪組織罪嫌，依法應與其首次所犯運輸毒
      品及私運管制物品進口等罪，成立想像競合犯之裁判上一
      罪關係，最高法院107年度台上字第1066號刑事判決意旨
      參照），故均不得於本案論以被告温德安、楊朝景、劉力
      瑜共同參與犯罪組織之罪，附此說明。
（五）基上所述，本件事證明確，被告温德安、楊朝景、劉力瑜
      3人前開犯行均足可認定。
三、法律適用方面：
（一）被告温德安、楊朝景、劉力瑜3人行為後，毒品危害防制
      條例業經總統於109年1月15日以華總一義字第0000000000
      0號令修正公布第2、4、9、11、15、17至20、21、23、24
      、27、28、32-1、33-1、34、36條條文，並增訂第35條之
      1，除第18、24、33-1條施行日期由行政院定之外，其餘
      自公布後6個月即109年7月15日起生效施行。查：修正前
      毒品危害防制條例第4條第3項規定：「製造、運輸、販賣
      第三級毒品者，處7年以上有期徒刑，得併科新臺幣700萬
      元以下罰金。」，修正後毒品危害防制條例第4條第3項則
      規定：「製造、運輸、販賣第三級毒品者，處7年以上有
      期徒刑，得併科新臺幣1000萬元以下罰金。」；又修正前
      毒品危害防制條例第17條第2項規定：「犯第4條至第8條
      之罪於偵查及審判中均自白者，減輕其刑。」，修正後毒
      品危害防制條例第17條第2項則規定：「犯第4條至第8條
      之罪於偵查及歷次審判中均自白者，減輕其刑。」，且增
      訂同條第3項：「被告因供自己施用而犯第4條之運輸毒品
      罪，且情節輕微者，得減輕其刑。」。本案經依刑法第2
      條第1項所定：「行為後法律有變更者，適用行為時之法
      律。但行為後之法律有利於行為人者，適用最有利於行為
      人之法律。」之規定而為新、舊法之比較後，因被告温德
      安、楊朝景、劉力瑜均無修正後毒品危害防制條例第17條
      第3項規定之適用，且修正後毒品危害防制條例第4條第3
      項提高併科罰金之刑，修正後毒品危害防制條例第17條第
      2項之規定須於偵查及歷次審判中均自白，始可減輕其刑
      ，是經綜合而為比較之結果，修正後之毒品危害防制條例
      相關規定，並未較有利於被告温德安、楊朝景、劉力瑜3
      人，故應整體適用修正前毒品危害防制條例之相關規定。
（二）核被告温德安、楊朝景、劉力瑜3人所為，均係犯修正前
      毒品危害防制條例第4條第3項之運輸第三級毒品罪、懲治
      走私條例第2條第1項之私運管制物品進口罪。檢察官起訴
      及移送併辦意旨雖認被告温德安、楊朝景、劉力瑜3人均
      係犯修正前毒品危害防制條例第4條第1項運輸第一級毒品
      罪嫌，然本案僅得認定其3人主觀上係共同基於運輸第三
      級毒品愷他命之犯意聯絡而為上揭犯行，並應依循「所知
      輕於所犯，從其所知」之法理，而論以被告温德安、楊朝
      景、劉力瑜3人運輸第三級毒品罪（已如前述），檢察官
      起訴書此部分論罪，尚有未洽，應予更正；且此係依刑法
      之錯誤理論而為論罪，尚與二者基本社會事實相同而應予
      變更法條之範疇不同，附此敘明。被告温德安、楊朝景、
      劉力瑜為運輸第三級毒品而持有第三級毒品純質淨重20公
      克以上之低度行為，應為其等運輸第三級毒品之高度行為
      所吸收，而均不另論之。
（三）被告温德安、楊朝景、劉力瑜3人利用不知情之聯邦快遞
      公司人員運輸及私運毒品進口至臺灣，均為間接正犯。
（四）被告温德安、楊朝景、劉力瑜與「君哥」、「老闆」等人
      間，就上開運輸第三級毒品及私運管制物品進口之行為，
      具有犯意聯絡及行為分擔，均應論以共同正犯。
（五）臺灣苗栗地方檢察署109年度偵字第6796號移送併辦部分
      ，因與被告温德安、楊朝景、劉力瑜經起訴部分為同一事
      實，本院自應併予審理。
（六）被告温德安、楊朝景、劉力瑜3人以一行為同時觸犯上開
      二罪名，為想像競合犯，均應依刑法第55條規定，分別從
      一較重之運輸第三級毒品罪處斷。
（七）按修正前毒品危害防制條例第17條第2項關於「犯第4條至
      第8條之罪於偵查及審判中均自白者，減輕其刑。」之規
      定，旨在獎勵犯罪人之悛悔，同時使偵查或審判機關易於
      發現真實，以利毒品查緝，俾收防制毒品危害之效；故不
      論該被告之自白，係出於自動或被動、簡單或詳細、一次
      或多次，苟其於偵查及審判中均有自白，即應依法減輕其
      刑。又刑法上所稱之自白，係指行為人對其被訴之犯罪事
      實為任意性之供認而言（最高法院98年度台上字第6928號
      刑事判決意旨參照）。查被告温德安、楊朝景、劉力瑜3
      人就上開所為共同運輸第三級毒品之犯行，已據被告温德
      安、楊朝景分別於調查站、偵查、原審審理、本院準備程
      序及審理時均自白在卷（見109年度他字第829號卷第77至
      88頁、第311至314頁、第145至159頁、第317至319頁、原
      審卷二第129至132頁、本院卷第221至222頁、第307至308
      頁），且據被告劉力瑜於調查站、偵訊、原審訊問、準備
      程序時均供認其情（見109年度他字第829號卷第175至184
      頁、第323至326頁、109年度偵字第4066號卷第83至94頁
      、第197至199頁、原審卷一第40至42頁、第154頁），及
      於原審審理、本院準備程序、審理時坦認上開客觀之事實
      （見原審卷二第129至134頁、本院卷第221至222頁、第00
      0至309頁），爰各依修正前毒品危害防制條例第17條第2
      項之規定分別減輕其刑。
（八）按「犯第4條至第8條、第10條或第11條之罪，供出毒品來
      源，因而查獲其他正犯或共犯者，減輕或免除其刑。」，
      固為毒品危害防制條例第17條第1項（未修正）所明定。
      而被告温德安、楊朝景、劉力瑜雖曾於調查站及偵查中供
      出綽號「君哥」之人（姓名詳卷），且被告温德安於原審
      則更供出「老闆」其人（見原審卷二第126頁）。然依被
      告温德安、楊朝景、劉力瑜所提供之線索，實均尚不足以
      達於可合理懷疑其等所述「君哥」、「老闆」之人涉案之
      門檻，而得以通知「君哥」、「老闆」等人到案說明之程
      度，乃尚未因而查獲正犯或共犯等情，已據證人即法務部
      調查局苗栗縣調查站承辦調查專員楊樹源於本院審理時證
      述明確（見本院卷第319至324頁），且有法務部調查局苗
      栗縣調查站110年2月8日苗緝字第11059504710號、臺灣苗
      栗地方檢察署110年2月5日苗檢鑫盈109偵4066字第110900
      2780號函文各1份（見本院卷第207、209頁）在卷可稽，
      是被告温德安、楊朝景、劉力瑜自均無毒品危害防制條例
      第17條第1項規定之適用；原判決誤認被告温德安、楊朝
      景、劉力瑜3人均合於毒品危害防制條例第17條第1項之規
      定而各予減輕其刑，有所未當。
（九）被告温德安上訴意旨及其辯護人之辯護意旨雖略以：温德
      安就本案所涉犯罪情節尚屬輕微，且於偵審時均已坦承不
      諱，亦供出上手以供查緝，甚且甘冒生命危險於原審提供
      情資及指認上手，足認其犯後態度相當配合及良好而有悔
      過之心，請求依刑法第59條之規定酌減其刑。又被告楊朝
      景之辯護人於本院審理為其辯護而稱：楊朝景高中畢業後
      就到ＯＯＯＯ工作，且因社會經驗不足而為本案受託領取包裹
      ，雖約定報酬僅為4萬元，但其雙親均有工作、家境良好
      ，非因欠錢而鋌而走險，且未實際實行前階段私運毒品進
      口之部分，請考量監獄內受刑人複雜，適用刑法第59條之
      規定酌減其刑等語。再被告劉力瑜上訴意旨及其辯護之辯
      護意旨固略以：劉力瑜涉犯運輸第三級毒品未遂罪，固難
      免刑責，惟請參酌其年紀尚輕、目前就讀ＯＯＯＯＯ，涉世未
      深，因社會歷練不足而一時失慮，方同意與温德安、楊朝
      景共同前往領取包裹，參與程度非高，未因此獲得任何報
      酬，惡性非大，包裹內毒品已遭查扣未流入市面，未造成
      難以挽回之危害，嗣已深刻反省，在看守所期間每日書寫
      心經懺悔，其前未有犯罪紀錄、素行良好，犯後已坦承犯
      行，並提供所知資訊協助追查上手，犯後態度良好，請依
      刑法第59條之規定從輕發落等語。惟按「犯罪之情狀顯可
      憫恕，認科以最低度刑仍嫌過重者，得酌量減輕其刑。」
      ，刑法第59條固定有明文，然刑法第59條之酌量減輕其刑
      ，必於犯罪之情狀，在客觀上足以引起一般同情，認為即
      予宣告法定低度刑期，猶嫌過重者，始有其適用，至於被
      告之犯罪情狀、犯罪後態度、智識程度、家庭及經濟狀況
      等情，僅可作為法定刑內之科刑標準，不得據為酌量減輕
      之理由。而本院考量被告温德安、楊朝景、劉力瑜上揭共
      同所犯運輸第三級毒品、私運管制物品進口之犯罪情節，
      對社會治安所生之影響，尚難認輕微，被告温德安、楊朝
      景、劉力瑜不顧政府立法嚴禁毒品，並以高度刑罰來遏止
      毒品氾濫之問題，及運輸毒品對施用者及社會之不良影響
      而仍為前揭犯行，在客觀上實均無何足以引起一般同情而
      認科以最低刑度仍嫌過重之情事，且被告温德安、楊朝景
      、劉力瑜前開分別所陳之犯罪動機、目的、智識程度、家
      庭、經濟狀況、犯罪手段及犯罪後之態度等情，固均足為
      量刑之參考，然均尚非屬刑法第59條所稱之犯罪情狀顯可
      憫恕之情事，被告温德安、楊朝景、劉力瑜前開所述，均
      尚非可採。是被告温德安、楊朝景、劉力瑜上開所為共同
      運輸第三級毒品之犯行，均尚無適用刑法第59條規定之餘
      地，併此說明。
四、本院撤銷改判之說明：
（一）原審認被告温德安、楊朝景、劉力瑜上開共同運輸第三級
      毒品之犯行，事證俱屬明確，各予論罪科刑，固非無見。
      惟查：１、被告温德安、楊朝景、劉力瑜就運輸毒品部分
      ，係依「所知輕於所犯，從其所知」之錯誤理論，而應論
      以被告温德安、楊朝景、劉力瑜3人運輸第三級毒品罪，
      此尚與判決之事實因與起訴事實間二者基本社會事實相同
      而應予變更法條之概念不同【參見本判決前開理由欄三、
      （一）之說明】，原判決誤為引用刑事訴訟法第300條之
      規定而為變更法條判決，有所未合。２、又被告温德安、
      楊朝景、劉力瑜上開所為共同運輸第三級毒品罪，均尚不
      合於毒品危害防制條例第17條第1項之規定，已據本判決
      於上揭理由欄三、（八）中論明；原判決徒以被告温德安
      、楊朝景、劉力瑜3人所供出之毒品來源已在偵查中，即
      認其等合於毒品危害防制條例第17條第1項之規定而適用
      該條項各予減輕其刑，均有未當。檢察官上訴意旨其中認
      被告温德安、楊朝景、劉力瑜3人就運輸毒品部分，應論
      以運輸第一級毒品罪部分，依前揭理由欄二、（三）所示
      說明，為無理由。又被告劉力瑜上訴意旨執詞辯稱伊所為
      應僅屬運輸第三級毒品未遂之幫助犯，且未共犯私運管制
      物品進口部分之行為云云部分，依本判決上揭理由欄二、
      （二）所示論述，亦為無理由。再檢察官上訴理由復以被
      告温德安、楊朝景、劉力瑜所犯應為運輸第一級毒品為前
      提，認原判決量刑過輕及不宜諭知被告楊朝景、劉力瑜緩
      刑等語；被告温德安上訴意旨爭執原判決之量刑較之同案
      被告所處之刑，有差別待遇而有違公平、平等原則，及請
      求依刑法第59條之規定酌減其刑等語；被告劉力瑜上訴理
      由另以理由欄三、（九）所示之說詞，請求適用刑法第59
      條之規定等語，因檢察官前開上訴而認被告温德安、楊朝
      景、劉力瑜所犯為運輸第一級毒品罪之前提已不存在，且
      依本判決理由欄三、（九）所示說明，被告温德安、劉力
      瑜均不合於刑法第59條之規定，又原判決之罪刑業經本院
      撤銷改判，故檢察官、被告温德安上開對原判決量刑之爭
      執，已失所據，檢察官、被告温德安、劉力瑜前開此部分
      上訴，均難認為有理由。惟檢察官上訴意旨另以本段上開
      ２所示之理由，認被告温德安、楊朝景、劉力瑜均不符合
      毒品危害防制條例第17條第1項之規定，並據以指摘原判
      決誤為依毒品危害防制條例第17條第1項之規定對被告温
      德安、楊朝景、劉力瑜3人減輕其刑，於法有違等語，則
      非無理由，且原判決併有本段前開１所示之瑕疵存在，即
      屬無可維持，自應由本院將原判決予以撤銷改判，至原判
      決之沒收部分，雖已非屬從刑，然因所依據之罪刑既經撤
      銷，自應併予撤銷。
（二）爰審酌被告温德安前曾有犯妨害風化罪之前案紀錄，被告
      楊朝景、劉力瑜前未有前案紀錄之素行，其3人明知毒品
      戕害國人身心健康，造成社會莫大危害，且為我國明令禁
      止運輸進口、流通之物品，竟為貪圖自己或共犯之利益而
      鋌而走險，私自運輸本案毒品包裹入境之犯罪動機、目的
      ，被告温德安自陳高中肄業之智識程度，從事ＯＯ業、每日
      收入約1500元，與父、母親等人同住之家庭生活狀況（見
      原審卷二第136至137頁），被告楊朝景自述高中肄業之智
      識程度，案發後於ＯＯＯＯ任職、每月收入約2萬5000元至3萬
      元，與父親等人同住之家庭生活狀況（見原審卷二第136
      至137頁），被告劉力瑜自陳ＯＯ在學並報考ＯＯＯ之智識程度
      ，與父、母親等人同住之家庭生活狀況（見原審卷二第13
      6至137頁），如犯罪事實欄一所示共同運輸第三級毒品、
      私運管制物品進口之犯罪手段、情節、分工，其等私運及
      運輸之毒品數量、純度，對國人生命、身體及社會治安所
      生危害，被告温德安參與程度較之被告楊朝景、劉力瑜為
      深，被告楊朝景為出名領取包裹之人，被告劉力瑜則從事
      翻譯文件、陪同領取包裹及把風等工作，及被告温德安、
      楊朝景、劉力瑜3人之犯罪後態度等一切情狀，兼為衡酌
      被告温德安、劉力瑜上訴意旨及被告温德安、楊朝景、劉
      力瑜於本院請求從輕量刑而為本院採認之內容部分，分別
      量處如主文第二至四項所示之刑，以示懲儆。又被告温德
      安、楊朝景、劉力瑜經本院撤銷改判後之刑期，均已超逾
      刑法第74條第1項所定得諭知緩刑之有期徒刑2年以下之刑
      ，故均不合於宣告緩刑之要件，附此敘明。
（三）沒收部分：
   1、扣案如附表編號1所示之海洛因7包（合計淨重1937.11公
      克，驗餘淨重1936.64公克，純度89.11%，純質淨重1726.
      16公克），均為第一級毒品，有法務部調查局濫用藥物實
      驗室109年8月21日調科壹字第10923014320號鑑定書（見1
      09年度偵字第4994號卷第85頁）在卷可明，爰依毒品危害
      防制條例第18條第1項前段之規定（未修正）均予宣告沒
      收銷燬之。至上開毒品之外包裝袋，係用以包覆毒品，以
      目前採行之鑑驗方式，包裝袋內仍會殘留微量毒品，而無
      法將之完全析離，且無析離之實益與必要，當應整體視之
      為毒品，連同該外包裝袋7只併予宣告沒收銷燬之。
   2、扣案如附表編號2所示之物，係供被告温德安、楊朝景、
      劉力瑜等人共同實行運輸本案毒品包裹所用之包裝物，爰
      依毒品危害防制條例第19條第1項之規定，不問屬於犯罪
      行為人與否，宣告沒收之。
   3、扣案如附表編號3、4所示之物，係被告温德安所有、供本
      案聯繫運輸第三級毒品犯行所用之物，扣案如附表編號6
      所示之物，則係被告楊朝景所有、供本案與被告温德安聯
      絡運輸毒品所用之物，扣案如附表編號7所示之物，則係
      被告劉力瑜實行運輸第三級毒品行為把風時用以拍攝警察
      巡邏車所用之物，均分據被告温德安、楊朝景、劉力瑜於
      原審供明在卷（見原審卷二第125頁），各為被告温德安
      、楊朝景、劉力瑜供共同犯運輸第三級毒品所用之物，爰
      應依毒品危害防制條例第19條第1項之規定（未修正）各
      予宣告沒收之。
   4、被告温德安、楊朝景雖自承：據「君哥」告知本次運輸毒
      品可獲取之代價為5萬元（見原審卷一第162頁）；然被告
      温德安、楊朝景、劉力瑜3人均堅稱：其等本案並沒有拿
      到錢等語（見原審卷二第136頁），又查無其他證據足資
      證明被告温德安、楊朝景、劉力瑜3人有因本案犯行而實
      際取得任何對價或因而獲取犯罪所得，自不生應就被告温
      德安、楊朝景、劉力瑜之犯罪所得諭知沒收或追徵其價額
      之問題。
   5、至扣案如附表編號5、8所示之物，被告温德安、劉力瑜均
      未供稱與本案犯行有關，且遍查卷內客觀證據亦不能認定
      與本案犯行有直接關聯性，復非屬違禁物，爰均不予宣告
      沒收之，併此說明。
據上論斷，應依刑事訴訟法第369條第1項前段、第364條、第299
條第1項前段，毒品危害防制條例第4條第3項（修正前）、第17
條第2項（修正前）、第18條第1項前段、第19條第1項，懲治走
私條例第2條第1項，刑法第11條、第2條第1項前段、第28條、第
55條，判決如主文。
本案經檢察官張家維提起公訴，檢察官馮美珊提起上訴，檢察官
謝岳錦到庭執行職務。
中　　華　　民　　國　 110　　年　　4 　　月　　8 　　日
            刑事第十二庭  審判長法　官  張  國  忠
                                法　官  劉  敏  芳
                                法　官  李  雅  俐
以上正本證明與原本無異。
如不服本判決應於收受送達後二十日內向本院提出上訴書狀，其
未敘述上訴之理由者，並得於提起上訴後二十日內向本院補提理
由書（均須按他造當事人之人數附繕本）「切勿逕送上級法院」
。
                                書記官  蕭  怡  綸

中　　華　　民　　國　 110　　年　　4 　　月　　8 　　日
附錄論罪科刑法條：
修正前毒品危害防制條例第4條：
製造、運輸、販賣第一級毒品者，處死刑或無期徒刑；處無期徒
刑者，得併科新臺幣 2 千萬元以下罰金。
製造、運輸、販賣第二級毒品者，處無期徒刑或7 年以上有期徒
刑，得併科新臺幣 1 千萬元以下罰金。
製造、運輸、販賣第三級毒品者，處7 年以上有期徒刑，得併科
新臺幣 7 百萬元以下罰金。
製造、運輸、販賣第四級毒品者，處5 年以上12年以下有期徒刑
，得併科新臺幣 3 百萬元以下罰金。
製造、運輸、販賣專供製造或施用毒品之器具者，處1 年以上7
年以下有期徒刑，得併科新臺幣 1 百萬元以下罰金。
前五項之未遂犯罰之。
懲治走私條例第2條：
私運管制物品進口、出口者，處 7 年以下有期徒刑，得併科新
臺幣 3 百萬元以下罰金。
前項之未遂犯罰之。
第 1 項之管制物品，由行政院依下列各款規定公告其管制品項
及管制方式：
一、為防止犯罪必要，禁止易供或常供犯罪使用之特定器物進口
    、出口。
二、為維護金融秩序或交易安全必要，禁止偽造、變造之各種貨
    幣及有價證券進口、出口。
三、為維護國民健康必要，禁止、限制特定物品或來自特定地區
    之物品進口。
四、為維護國內農業產業發展必要，禁止、限制來自特定地區或
    一定數額以上之動植物及其產製品進口。
五、為遵守條約協定、履行國際義務必要，禁止、限制一定物品
    之進口、出口。

附  表：
編號 扣案物品名稱及數量 備    註 1 海洛因7 包（含外包裝袋7 只） 海洛因合計淨重1937.11公克，驗餘淨重1936.64公克，純度89.11%，純質淨重1726.16公克 2 泰國進口郵包1 箱  3 門號0000-000000 號行動電話1 支（型號：IP HONE SE， IMEI碼：000000000000000 號，含SIM 卡1 張） 被告温德安所有 4 門號0000-000000 號行動電話1 支（型號：IP HONE 8，IMEI碼：000000000000000 號，含SI M 卡1 張） 被告温德安所有 5 門號0000-000000 號行動電話1 支（型號：IP HONE 6S ，IMEI碼：OZ0000000000000 號，含SIM 卡1 張） 被告温德安所有 6 門號0000-000000 號行動電話1 支（型號：IP HONE，IMEI碼：OOOOOZ000000000號、OOOOOOO00000000 號） 被告楊朝景所有 7 行動電話1 支（型號：IPHONE X，IMEI碼：OZ0000000000000 號） 被告劉力瑜所有 8 上開附表編號7所示行動電話1支內之SIM卡1張 被告劉力瑜所有